【裁判字號】    89,簡上,387
【裁判日期】    901018
【裁判案由】    違反公司法
【裁判全文】
臺灣臺北地方法院刑事判決                        八十九年度簡上字第三八七號
    上  訴  人  甲○○
    即  被  告
    選任辯護人  陳昭全
右列上訴人因違反公司法案件，不服本院八十九年度簡字第一三一九號，中華民國八
十九年十一月十六日第一審判決（聲請簡易判決處刑案號：八十九年度偵字第一一一
五一號）提起上訴，本院判決如左：
    主  文
上訴駁回。
    事  實
一、甲○○係台北市○○○路○段二五號二樓之一好來塢有限公司（下稱好來塢公司
    ）負責人，明知好來塢公司經核准登記之所營事業項目為舞廳業務之經營，竟自
    民國八十九年五月間起，在上址設置包廂及伴唱設備收取包廂費用供顧客點唱歌
    曲，並以每盤新台幣二百元之價格供應各式小菜，未經核准擅自經營登記範圍以
    外之視聽歌唱業、餐館業、食品飲料零售業務。嗣為警於八十九年五月十三日凌
    晨零時四十分許在上址查獲。
二、案經台北市政府建設局移請臺灣臺北地方法院檢察署檢察官偵查聲請以簡易判決
    處刑。
    理  由
一、訊據上訴人即被告甲○○固承認為好來塢公司負責人，好來塢公司於右揭時地經
    營上開業務，嗣為警查獲等情不諱，然辯稱：其不知好來塢公司經營之業務違反
    公司法，且原判決量刑過重，請求依刑法第十六條規定減免其刑云云。經查：右
    揭事實業據證人即好來塢公司員工鄭春成於偵查中證述綦詳，並有台北市政府警
    察局刑事警察大隊調查訪問紀錄表、經濟部商業司八十九年八月七日經（八九）
    商六字第八九二一五０七三號、八十九年九月四日經（八九）商六字第八九二一
    六九一八號函附卷可稽。且依右開經濟部商業司函所示：設置包廂，內有伴唱設
    備收取包廂費用，應歸類為「視聽歌唱業」；供應小菜應依食物性質分別登記「
    餐飲業」或「食品、飲料零售業」，又無論是「自行經營」或「委託他人經營」
    之業務，所營事業仍應依實際從事之業務，辨理該項業務之登記，而好來塢公司
    經核准登記之所營事業項目僅為舞廳業務之經營，未包含其他業務等情，有公司
    資料查詢作業資料、經濟部公司執照、台北市政府營利事業登記證在卷足憑。又
    上訴人身為好來塢公司負責人，且據此申請核發公司執照及營利事業登記證，公
    司執照及營利事業登記證上均明確記載公司所營業務之範圍，已如上述，理應對
    於好來塢公司經核准登記之所營事業項目有所認識，況公司法中公司不得經營登
    記範圍以外業務之規定早於三十五年四月十二日即公布實施至今，已有悠久歷史
    ，廣為經營公司之人所週知，否則何需登記公司所營事業項目？則上訴人既知悉
    好來塢公司經核准登記之所營事業項目僅為舞廳業務之經營，猶經營登記範圍以
    外之視聽歌唱業、餐館業、食品飲料零售業務，自難再以不知好來塢公司經營之
    業務違反公司法，且自信其行為為法律所許可而有正當理由云云置辯，上訴人所
    辯，委無可採。本件事證已臻明確，上訴人犯行洵堪認定，應依法論科。
二、核上訴人所為，係違反公司法第十五條第一項之規定，應依同法條第三項之規定
    予以處罰。原審依刑事訴訟法第四百四十九條第一項、第三項、第四百五十四條
    第二項、公司法第十五條第三項、第一項、刑法第十一條前段、第四十二條第二
    項、罰金罰鍰提高標準條例第二條、現行法規所定貨幣單位折算新台幣條例第二
    條，逕以簡易判決判處罰金新台幣九萬元，如易服勞役以銀元三百元即新台幣九
    百元折算一日，經核原審認事用法及量刑均屬妥適，上訴人上訴指摘原判決不當
    並請求減免其刑，為無理由，應予駁回。
據上論斷，應依刑事訴訟法第四百五十五條之一第一項、第三項、第三百六十八條，
判決如主文。
本案經檢察官張熙懷到庭執行職務
中      華      民      國      九十        年    十      月  十八    日
                                      臺灣臺北地方法院刑事第五庭
                                          審判長  法  官  廖紋妤
                                                  法  官  李家慧
                                                  法  官  陳容正
右正本證明與原本無異
本判決不得上訴
                                                  書記官  林妙穗
中      華      民      國      九十        年     十     月  十八    日


司法院資訊處製作；財團法人民間司法改革基金會備份。
